臺灣高等法院刑事判決　　　　　　　100年度上訴字第1362號
上　訴　人
即　被　告　林文龍
上列上訴人因違反槍砲彈藥刀械管制條例案件，不服臺灣宜蘭地
方法院99年度重訴字第7號，中華民國100年3月18日第一審判決
（起訴案號：臺灣宜蘭地方法院檢察署99年度偵字第4206號），
提起上訴，本院判決如下：
    主  文
上訴駁回。
    理  由
一、按不服地方法院之第一審判決而上訴者，應向管轄第二審之
    高等法院為之；上訴書狀應敘述具體理由；第二審法院認為
    上訴書狀未敘述理由或上訴有第362條前段情形，應以判決
    駁回之，刑事訴訟法第361條第1項、第2項、第367條前段明
    文規定。而所謂具體理由，必係依據卷內既有訴訟資料或提
    出新事證，指摘或表明第一審判決有何採證認事、用法或量
    刑等足以影響判決本旨之不當或違法，而構成應予撤銷之具
    體事由，始克當之（例如：依憑證據法則具體指出所採證據
    何以不具證據能力，或依憑卷證資料，明確指出所為證據證
    明力之判斷如何違背經驗、論理法則）；倘僅泛言原判決認
    定事實錯誤、違背法令、量刑失之過重或輕縱，而未依上揭
    意旨指出具體事由，或形式上雖已指出具體事由，然該事由
    縱使屬實，亦不足以認為原判決有何不當或違法者（例如：
    對不具有調查必要性之證據，法院未依聲請調查亦未說明理
    由，或援用證據不當，但除去該證據仍應為同一事實之認定
    ），皆難謂係具體理由，俾與第二審上訴制度旨在請求第二
    審法院撤銷、變更第一審不當或違法之判決，以實現個案救
    濟之立法目的相契合，並節制濫行上訴（最高法院97年度臺
    上字第892號判決參照）。是倘上訴人之上訴書狀雖敘述上
    訴理由，形式上雖已指出具體事由，然該事由縱使屬實，亦
    不足以認為原判決有何不當或違法者，即與未敘述具體理由
    無異，所為上訴，即非適法。
二、查本件原判決依被告林文龍之自白，並有宜蘭縣政府警察局
    蘇澳分局搜索扣押筆錄、扣押物品目錄表及宜蘭縣政府警察
    局蘇澳分局扣押物品收據各1份在卷可參，又扣案之手槍1枝
    、子彈4顆，經臺灣宜蘭地方法院檢察署檢察官二次囑託內
    政部警政署刑事警察局鑑定，結果認「一、送鑑手槍1枝（
    槍枝管制編號0000000000），認係由仿ＦＮ廠1910型半自動
    手槍製造之槍枝，換裝土造金屬槍管而成，擊發功能正常，
    可供擊發適用子彈使用，認具殺傷力。二、送鑑子彈9顆，
    (一)8顆，認均係非制式子彈，由金屬彈殼組合直徑8.0±0.5m
    m金屬彈頭而，採樣3顆試射：2顆，可擊發，認均具殺傷力
    ；1顆，無法擊發，認不具殺傷力。(二)1顆，認係非制式子彈
    ，由金屬彈殼組合直徑8.0mm金屬彈頭而成，欠缺底火，認
    不具殺傷力。」、「剩餘未試射非制式子彈5顆，經試射：2
    顆，可擊發，認均具殺傷力；3顆，無法擊發，認不具殺傷
    力」，此有該局99年10月25日刑鑑字第0990136409號鑑驗書
    1份暨照片15張、99年11月29日刑鑑字第0990161340號函1紙
    在卷可佐，並有改造手槍及子彈4顆扣案可證，認定被告確
    有未經許可製造可發射子彈具有殺傷力之改造手槍及未經許
    可持有子彈犯行。本件被告亦符合自首之要件，與槍砲彈藥
    刀械管制條例第18條第1項前段規定「報繳其持有之全部槍
    砲、彈藥」要件相符，應減輕其刑，並審酌被告無視法令禁
    止，即未經許可製造具殺傷力之槍枝及持有子彈，且將槍枝
    及子彈置於機車置物箱內攜至公共場所，對社會治安造成潛
    在性之威脅，惟念其僅製造具殺傷力之槍枝1枝與持有具有
    殺傷力子彈7顆（被告射擊3顆，查扣4顆），數量不多，亦
    未持以從事其他不法行為，兼衡其犯罪動機、目的、手段，
    暨其生活、家庭狀況等一切情狀，就所犯未經許可製造可發
    射子彈具有殺傷力之改造手槍，判處有期徒刑2年8月，併科
    罰金新臺幣（下同）6萬元；就未經許可持有子彈，判處有
    期徒刑4月，併科罰金1萬元，應執行有期徒刑2年10月，併
    科罰金6萬5千元，並就併科罰金部分，諭知易服勞役之折算
    標準，及諭知其應執行刑及罰金刑部分易服勞役之折算標準
    ，並就扣案物仿FN廠1910型半自動金屬改造手槍1支諭知沒
    收等情，均已詳敘其所憑證據、認定理由及量刑依據。從形
    式上觀察，原判決並無認定事實錯誤、量刑瑕疵或違背法令
    之情形。
三、本件上訴人即被告林文龍不服原判決，提起上訴，其上訴理
    由略以：(一)、槍砲彈藥刀械管制條例第8條第1項最低法定刑
    為5年以上有期徒刑，倘若被告符合上開條例第18條第1項自
    首之要件，依刑法第66條有期徒刑減輕其刑至二分之一之規
    定，就製造改造手槍部份應判處有期徒刑2年6月，而原判決
    竟判處有期徒刑2年8月，顯非適法；就持有子彈部份，僅於
    主文諭知判處被告有期徒刑4月，併科罰金1萬元，就減刑前
    之刑度及罰金若干於判決理由均乏說明，此有判決不備理由
    之違法。(二)扣案槍枝為友人所贈，係以快速膠黏著固定槍管
    ，製造方式簡陋，擊發2、3次槍管即有脫落之虞（本院可當
    庭檢視），難謂對社會治安隱藏巨大之危害等情，可認被告
    犯罪實有特殊之原因與環境，在客觀上足以引起一般同情，
    有刑法第59條減輕其刑之適用。(三)縱本件無刑法第59條之適
    用，惟審酌同法第57條，第66條及槍砲彈藥刀械管制條例第
    18條第1項，依法亦得減輕其刑至三分之二。原審未慮及此
    ，減刑未及二分之一，且未說明理由，難謂判決不適用法則
    及理由不備之違法云云。
四、經查：按刑法第66條所定有期徒刑、拘役、罰金減輕者，減
    輕其刑至二分之一，係指減刑之最高度以二分之一為限，並
    就法定本刑減輕而言，在二分之一限度之內，法定本刑究應
    減幾分之幾，裁判時祗須援用減刑法條予以裁量已足，並非
    指均須減至二分之一，即不說明減輕為幾分之幾及減輕後刑
    之限度，亦非違法，此有最高法院70年度臺上字第6277號判
    決、80年度臺上字第4868號判決意旨可憑。原審判決認被告
    未經經許可製造可發射具有殺傷力之改造手槍及未經許可持
    有子彈犯行，於有偵查犯罪權之公務員發覺犯罪事實之前，
    向警員告知犯行，並報繳其所持有之槍枝、子彈，且願意接
    受裁判，被告已符合自首之要件，與槍砲彈藥刀械管制條例
    第18條第1項前段規定「報繳其持有之全部槍砲、彈藥」要
    件相符，已依法減輕其刑，並在經減輕其刑後之法定刑度範
    圍內，綜合考量刑法第57條所列各款等一切情狀，從輕量處
    被告應執行有期徒刑2年10月，經核原審之量刑屬裁量權之
    適法正當行使，並無違法濫權裁量之瑕疵，被告曲解法律規
    定之適用，恣意指摘原審量刑職權行使不當，殊屬無據。則
    被告所執上訴理由，係對原判決已說明論斷之事項，徒憑己
    意漫詞爭辯。並未具體指出或表明原判決有如何之採證、認
    事或用法等足以影響判決本旨之不當或違法之理由。依上說
    明，難認已符合首揭上訴書狀應敘述具體理由之要件。其上
    訴為不合法律上之程式，均應予駁回。並不經言詞辯論為之
    。
據上論斷，應依刑事訴訟法第367條前段、第372條，判決如主文
。
中    華    民    國    100    年    5    月    19    日
                    刑事第二十三庭審判長法  官  童有德
                                        法  官  陳祐治
                                        法  官  徐蘭萍
以上正本證明與原本無異。
如不服本判決，應於收受送達後10日內向本院提出上訴書狀，其
未敘述上訴之理由者並得於提起上訴後10日內向本院補提理由書
（均須按他造當事人之人數附繕本）「切勿逕送上級法院」。
                                        書記官  林月蓉
中    華    民    國    100    年    5    月    19    日